臺灣基隆地方法院刑事判決　　　　　　 93年度簡上字第138號
上　訴　人　臺灣基隆地方法院檢察署檢察官
被　　　告　丁○○
上訴人因上列被告竊盜案件，不服本院93年度基簡字第810 號，
中華民國93年10月12日所為第一審簡易判決（聲請簡易判決處刑
案號：93年度偵字第3127號），暨移送併辦（93年度偵字第4050
號、第4166號），本院管轄之第二審合議庭判決如下：
    主     文
原判決撤銷。
丁○○連續攜帶兇器毀越安全設備竊盜，未遂，累犯，處有期徒
刑伍月，如易科罰金，以佰元折算壹日。
    事實及理由
壹、犯罪事實：
一、丁○○患有「疑似精神分裂」、「輕度智障」、「未明示之
    精神病」，為精神耗弱人。其前因竊盜案件，經臺灣高等法
    院判處有期徒刑1 年確定，於民國90年6 月19日執行完畢；
    又因竊盜案件，經臺灣高等法院判處有期徒刑2 月確定，於
    93年3 月9 日易科罰金執行完畢。
二、詎其仍不知悔改，復基於意圖為自己不法所有之竊盜概括犯
    意，連續為下列竊盜行為：
（一）93年8 月22日晚間7 時許，攜帶客觀上對人之生命、身體
      足以構成危險之兇器螺絲起子1 把，撬毀甲○○所經營，
      向郭蒼苔承租位在基隆市○○路86號2 樓之「夜年華冷飲
      店」鐵捲門門鎖之安全設備，拉起鐵門，再以磚塊敲毀第
      2 道玻璃門後踰越入內，並著手搜尋物色財物，適為屋主
      郭滄苔發現致未得逞。
（二）93年10月5 日下午5 時30分許 (非夜間)， 前往基隆市○○路455 巷20號乙○○○所經營之理髮店，趁乙○○○進
      入屋內廚房洗碗，未注意管理之際，徒手竊取皮包1 只 (
      內有現金新臺幣780 元及基隆市第一信用合作社活期存款
      簿存摺1 本)。
貳、認定犯罪事實所憑之證據及理由：
一、竊取被害人甲○○財物未遂部分：
（一）被告不爭執之證人即竊盜地點屋主郭滄苔結證稱：93年8
      月22日晚上8 時許，我太太聽到2 樓玻璃敲破的聲音，以
      為有人吵架，就自己下去看，看到玻璃碎片散落樓梯間，
      就打電話給我說2 樓好像遭小偷，我當時在仁一路與愛四
      路路口，就馬上趕回去，從2 樓鐵門上的投信口看進去，
      看到那女子已從逃生口出來，在2 樓屋簷處來回的走，準
      備要跳下逃走，我就吹哨子，叫她不要跳，她就對我比手
      勢，叫我不要出聲，後來她就從1 、2 樓間夾層的玻璃鑽
      進去，警察就在該夾層中抓到她（詳見93年度偵字第3127
      號卷第40頁）。
（二）被告不爭執之證人即告訴人甲○○指稱：房東即證人郭滄
      苔於93年8 月22日晚上8 時45分許，打電話通知我店裡被
      偷，我就馬上趕過去，現場遺有螺絲起子及磚頭，店外鐵
      捲門中間的鎖有被螺絲起子撬過的痕跡，而鐵捲門也被拉
      起，第2 層玻璃門的玻璃遭打破，店內並未遭受損失等語
      （詳見同前偵卷第39至40頁）。
（三）現場扣得之螺絲起子1把及磚塊1個。
（四）現場監視錄影光碟1片。
二、竊取被害人乙○○○財物部分：
（一）被告於偵查中、本院準備程序及審理中均坦承竊取被害人
      乙○○○之財物。
（二）被告不爭執之被害人乙○○○於警詢時指陳被告竊取其財
      物之事實。
（三）贓物認領保管收據1 紙：被害人乙○○○領回失竊之新臺
      幣780 元及基隆市第一信用合作社活期存款存摺1 本。
、被告之辯解，本院不採之理由：
一、被告辯稱：我與男友一同逛街，後來坐在樓梯間補妝，逛街
　　的人都一直看，所以就往上走，上面是唱歌的地方，只看到
  　玻璃門，沒有看到鐵門，裡面暗暗的，就走進去看，結果鐵
    門遭人拉下來，我被關在裡面，就再走到窗戶，聽到外面有
    說要叫人來，就趕緊找看看有無鑰匙可以開門出去，結果到
    了櫃台找到1 把剪刀，想用剪刀把門打開，我並未持螺絲起
    子及磚塊撬開門鎖及砸破玻璃門云云。
二、依告訴人甲○○所指，本件案發時點，「夜年華冷飲店」並
　　未營業，店內沒有人，如非有人打破玻璃或拉開鐵門致發生
  　聲響，在該地點1 樓之證人郭蒼苔之配偶亦無從知悉有人侵
    入，而得以及時通知證人郭滄苔回來查看，佐以告訴人甲○○指稱該店之鐵捲門中間門鎖及第2 道玻璃門遭敲壞，且現
    場扣得之螺絲起子及磚塊等物，亦非店內之物等情，堪認告
    訴人甲○○所經營之「夜年華冷飲店」鐵捲門門鎖係遭人持
    螺絲起子撬開，而玻璃門則係遭磚塊擊破。
三、被告自承進入店內後遭人將鐵門拉上，並聽到外面有說要叫
　　人來等語，與證人郭蒼苔所證自2樓鐵捲門投信口看進去，
  　看到被告已從逃生口走出去情節，相互以觀，可見應係該店
    玻璃遭砸破，製造出巨大聲響，足使人認應係有人侵入該店
    內，而自外將鐵門拉上，阻止入侵店內之人離去，此由證人
    郭蒼苔證稱其妻聽見玻璃破碎的聲音，即前去查看，並以電
    話通知其回來等情益明。而斯時，遭關在店內之人僅有被告
    1 人，且查卷內並無其他可疑之第3 人曾在現場出現之資料
    ，足徵被告確係入侵店搜尋財物之人，其前揭所辯，無非係
    事後卸責之詞，不足採信。
肆、撤銷改判的理由：
一、撤銷原判決的理由：
　　原審予以論罪科刑，固非無見，惟原審就被告竊取被害人乙○○○財物之犯行未及審酌，尚有未合，檢察官之上訴有理
    由，自應由本院予以撤銷改判。
二、自為判決的論罪科刑理由：
（一）按螺絲起子，係金屬製品，質硬型尖，客觀上足以對人之
      生命、身體構成危險，顯屬兇器無疑，被告丁○○持以毀
      損被害人甲○○所經營之飲食店鐵捲門門鎖，並以磚塊砸
      破玻璃門之安全設備，侵入店內竊取未遂，核其所為係犯
      刑法第321 條第2 項、第1 項第2 款、第3 款之攜帶兇器
      毀越安全設備竊盜未遂罪；又被告竊取乙○○○財物部分
      ，核係犯刑法第320 條第1 項之普通竊盜既遂罪。
（二）被告所犯上開2 罪，時間緊接，且觸犯構成要件相同之罪
      名，顯係基於概括犯意為之，為連續犯，應論以刑法第
      321 條第2 項、第1 項第2 款、第3 款之加重竊盜未遂罪
      ，並依法加重其刑。
（三）被告竊盜被害人乙○○○財物部分，雖未據起訴，然該部
      分與起訴的犯罪事實，有前述連續犯裁判上一罪關係，本
      院依法自得併予審理。
（四）被告前曾受如犯罪事實欄所載有期徒刑之執行，此有臺灣
      高等法院被告全國前案紀錄表在卷可稽，其於有期徒刑執
      行完畢後5 年以內，再犯本案最重本刑為有期徒刑以上之
      刑之罪，為累犯，應依法遞加重其刑。
（五）被告竊盜犯行尚處未遂階段，依刑法第26條前段規定，減
      輕其刑。
（六）被告患有「疑以精神分裂症」、「輕度智障」、「未明示
      之精神病」，為精神耗弱人，有財團法人長庚紀念醫院基
      隆分院92年9 月16日 (92) 長庚院基字第2970號函附之精
      神鑑定報告書影本 (正本附於本院93年訴字第307 號卷)1
      份在卷可按，應依刑法第19條第2 項之規定，遞減輕其刑
      。
（七）被告同時有刑法加重及減輕之事由，依法先加後減之。
（八）爰審酌被告之行為雖破壞他人財產安全，然所得財物價值
      不高，及其犯後態度與患有精神疾病等一切情狀，量處如
      主文所示之刑，並諭知易科罰金之折算標準。
（九）被告否認扣案之螺絲起子1 支及磚塊一個係其所有，且查
      無證據可證係屬被告所有，爰不予宣告沒收，附此敘明。
伍、應退由檢察官另為適法處理部分：
一、臺灣基隆地方法院93年度偵字第4166號併辦意旨略以：被告
    丁○○意圖為自己不法之所有，於93年8 月29日上午9 時許
    ，途經基隆市○○區○○路147 號丙○○所經營之壽司店，
    趁該店打烊，鐵門未全部拉下仍留有空隙，容1 人進入屋內
    ，以闖空門之方式，進入屋內，徒手竊取丙○○置於店內皮
    包之勞力士手錶1 個、DBTEL 廠牌5688型行動電話1 支、現
    金6000元及
    開竊得之行動電話，以其所有門號0000000000號ＳＩＭ卡插
    卡使用，嗣經警循線查獲，因認被告涉犯刑法第320 條第1
    項之普通竊盜罪嫌。
二、檢察官認被告涉犯此部分竊盜犯行，係以告訴人丙○○之指
    訴及被告父親彭國峰之陳述，贓物認領保管收據、通聯紀錄
    及失竊行動電話照片為主要論據。訊據被告坦承曾以自己
    0000000000號ＳＩＭ卡插入上揭告訴人丙○○之行動電話內
    使用之事實，然堅詞否認有檢察官所指此部分之竊盜犯行，
    辯稱：上揭告訴人丙○○之行動電話係其拾得，並非竊盜所
    得等語。
三、經查：
（一）基隆市警察局第四分局於93年11月4 日持搜索票，至被告
      位於基隆市○○街18號4 樓之住處，搜得告訴人丙○○上
      揭行動電話，被告不否認持有該行動電話，嗣該手機為告
      訴人領回，有搜索扣押筆錄及贓物認領保管收據各1 紙在
      卷可憑，足認被告確持有告訴人上揭行動電話。然持有他
      人之物原因甚多，或係因竊盜，或係因拾得遺失物，或係
      他人借放等，不一而足，僅憑被告客觀上持有告訴人行動
      電話之事實，尚無從認定被告持有之原因。
（二）被告以自己之0000000000號ＳＩＭ卡插入上揭告訴人丙○○行動電話內使用之事實，固有被告申用之0000000000號
      台灣大哥大股份有限公司雙向通聯資料查詢1 份可憑，然
      此僅能證明被告確有使用告訴人丙○○之行動電話，無足
      資以認定被告係因竊盜而持有行動電話。
（三）被告對於持有告訴人行動電話之原因，雖於警詢時供稱係
      其父親即證人彭國峰交予其使用，而為彭國峰所否認，嗣
      於偵查及本院審理改供稱係拾得等語，前後供述雖不一致
      ，然認定犯罪事實，應憑證據，要難以被告前後供述不一
      ，即遽而認定被告有竊盜之犯行。
（四）綜上，本案被告雖持有告訴人之行動電話，然否認係竊盜
      而得，告訴人未能指證係被告竊取其財物，而檢察官所舉
      之證據，又未能證明被告此部分之竊盜犯行，自無從併以
      竊盜罪論處，而與前揭論罪科刑部分不具連續犯裁判上1
      罪之關係，本院無從併予審理，自應退由檢察官另為適法
      之處理。
陸、應適用之法律：
    刑事訴訟法第455 條之1 第3 項、第369 條第1 項前段、第
    364 條、第299 條第1 項前段，刑法第56條、第321 條第2
    項、第321 條第1 項第2 款、第3 款、第47條、第26條前段
    、第19條第2 項、第41條第1 項前段，罰金罰鍰提高標準條
    例第2 條。
本案經檢察官樊家妍到庭執行職務。
中　　華　　民　　國　　94　　年　　1 　　月　　19　　日
                  刑事第一庭審判長法  官  邱志平
                                  法  官  蔡岱霖
                                  法  官  劉桂金
以上正本證明與原本無異。
對於本件判決不得上訴。
中　　華　　民　　國　　94　　年　　1 　　月　　19　　日
                                  書記官  黃士元
附錄論罪科刑法條：
中華民國刑法第321條第一項第2款、第3款、第2項：
犯竊盜罪而有左列情形之一者，處6 月以上、5 年以下有期徒刑
：
二  毀越門扇、牆垣或其他安全設備而犯之者。
三  攜帶兇器而犯之者。
前項之未遂犯罰之。
